# 收境外子公司现金股利账务处理

提问人：毒虫 时间：2012-05-03 12:27:59
母公司账务处理

回答人：chenyiwei
母公司帐务处理，由于母公司是该笔税款的实际承担者，所以按 100 万确认为投资收益， 15 万元确认为所得税费用。